臺灣新竹地方法院民事判決　　　　　　 96年度勞簡上字第2號
上　訴　人　碩彥通信股份有限公司
法定代理人　甲○○
訴訟代理人　丙○○
被上訴人　　乙○○
上列當事人間給付工資事件，上訴人對於中華民國96年3月19日
本院竹北簡易庭96年度竹北勞簡字第4號第一審判決提起上訴，
本院於民國96年8月22日辯論終結，判決如下：
    主  文
原判決廢棄。
被上訴人在第一審之訴及假執行之聲請均駁回。
第一、二審訴訟費用由被上訴人負擔。
    事　實
甲、上訴人方面：
一、聲明：
    原判決廢棄。
    被上訴人在第一審之訴及假執行之聲請均駁回。
    第一、二審訴訟費用由被上訴人負擔。
二、陳述：除與原審判決書所載者相同茲予引用外，補稱：
１、民國89年7月3日，上訴人聘僱被上訴人為製造部/測試工程
    師，負責測試、維修、廠測報告製作等工作，92年5月協調
    工作內容為轉出測試工作及轉入文書工作，95年7月14日調
    動至產銷部，因員工人數持續減少，所以部門重新編製，將
    被上訴人歸併至產銷部，95年8月7日調動至研發部，因重新
    編制後，發現產銷部主管對被上訴人技術相關工作無法認定
    ，有管理上之困難，所以調至研發部由總經理直接管理，惟
    工作內容均不變，上訴人並無任意調動被上訴人工作，或增
    加其工作量。
２、被上訴人於95年6月產假結束後，每日於上班時間收集母乳3
    次，主管並未有所限制，且上訴人公司隨時有空出辦公室時
    ，即指示為集乳室，並未有刁難被上訴人之處。
乙、被上訴人方面：
一、聲明：上訴駁回。上訴費用由上訴人負擔。
二、陳述：除與原審判決書所載者相同茲予引用外，補稱：
１、原審請求工資依據之一縮短工時部分，上訴人已將縮短工時
    之工資給付，因其申訴時並不知情，並將此部分更正，僅依
    據任意調動職務之依據，終止雙方之勞動契約，並請求相關
    之資遣費。
２、上訴人公司調動職務，均未事先通知，直接即發布公告，且
    事實上除了原先製造部之工作外，產銷部門之工作，均由其
    負責。
    理   由
壹、細繹兩造攻防內容，可知本件爭點在於：
１、被上訴人是否於95年11月28日終止雙方之勞動契約？
２、被上訴人以上訴人任意調動職務為由，終止本件勞動契約是
    否合法？
３、被上訴人請求資遣費是否有據？
貳、法院之判斷﹕
（一）按雇主違反勞動契約或勞工法令，致有損害勞工權益之虞
      者，勞工得不經預告，終止契約；勞工依勞基法第14條第
      1項第6款規定終止契約者，應自知悉其情形之日起算，30
      日內為之，為勞基法第14條第1項第6款、第2項所明文規
      定。次按，工作場所及應從事之工作有關事項，應於勞動
      契約內訂定之，此為勞動基準法施行細則第7條第1款規定
      甚明，嗣後資方如因業務需要而變動勞方之工作場所及工
      作有關事項時，除勞動契約已有約定，應從其約定外，資
      方應依誠信原則為之，否則，應得勞方之同意始得為之。
      經查：被上訴人原任職於上訴人之製造部，於95年7月14
      日調動至產銷部，復於95年8月7日自產銷部調至研發部，
      有上訴人所發人員異動公告二紙附於原審卷可參，被上訴
      人以此調動有違勞工契約，進而於95年11月28日在新竹縣
      政府勞工局調解時已對被告主張終止兩造勞動契約，復有
      新竹縣勞資爭議調解紀錄可證。
（二）本件被上訴人於上開95年8月7日調動職務時即已知悉此等
      勞動條件之變更，此為被上訴人所不爭執，揆諸上開說明
      ，縱上訴人確有違反勞動契約、勞工法令情事，依勞動基
      準法第14條第2項規定，被上訴人應於知悉上訴人有前揭
      違反勞動契約、勞工法令情事之日起算，30日內得不經預
      告而終止本件勞動契約，惟被上訴人遲至95年11月28日始
      表示終止兩造間之勞動契約，顯逾上開規定之除斥期間，
      被上訴人據此以上訴人違反勞動契約、勞工法令為由，終
      止本件勞動契約，於法自亦未合。
（三）依前所述，被上訴人依勞動基準法第14條第1項第6款之規
      定終止本件兩造間之勞動契約，既無理由，從而，被上訴
      人於原審請求上訴人給付資遣費部分，自屬無據，應予駁
      回，而其假執行宣告之聲請亦失所附麗，應併予駁回。原
      審判決命上訴人給付新台幣179422元之資遣費，並依職權
      宣告假執行，自有未洽，上訴意旨指摘原判決不當，求予
      廢棄改判，為有理由，自應由本院予以廢棄改判如主文第
      二項所示。
參、因本案事證已臻明確，兩造其餘主張陳述及所提之證據，經
    審酌後認均與本件結果無違，爰不再予論述，附此敘明。
肆、據上論結，本件上訴為有理由，依民事訴訟法第436條之1、
    第450條、第78條，判決如主文。
中　　華　　民　　國　　96　　年　　9 　　月　　5 　　日
                  民事第二庭    審判長法 官   楊明箴
                                  　  法 官　 黃美盈
                                      法 官   彭淑苑
以上正本係照原本作成。
不得上訴。
                                      書記官  張永榮
中　　華　　民　　國　　96　　年　　9 　　月　　5 　　日
